

# CARLOS ALDAIR ZAVALA TOMAYRO

# ANALISTA DE ASEGURAMIENTO DE CALIDAD / ANALISTA DA

Fecha de Nacimiento: 19 de julio de 1995

Nacionalidad: Peruano

**DNI:** 76514236

#### CONTACTO

938 881 221

czavalatomayro@gmail.com

Lima, Perú

https://www.linkedin.com/in/carlo s-aldair-zavala-tomayro-376350183/

#### **IDIOMAS**

Español: Nativo Portugués: Básico

#### **APTITUDES**

- · Inteligencia emocional
- · Espíritu crítico
- Trabajo en equipo
- Capacidad analítica
- Liderazgo

#### **HABILIDADES**

- Analista Funcional
- SCRUM Master
- Analista QA
- Modelamiento de Datos
- UML
- BPMN
- Jira
- Cypress
- Modelamiento de Datos
- SonarQube
- Gestión de Tiempo

## **PERFIL**

Mi nombre es Carlos Aldair Zavala Tomayro, soy Ingeniero de Sistemas desde hace 5 años; Actualmente me desempeño como Analista de Aseguramiento de calidad de Software; certificado como SCRUM Master, conocimientos como Analista Funcional, Analista QA, Analista de procesos, QA Tester y Back End – c#.

Comprometido, capaz de trabajar bajo presión laboral. Mi objetivo es contribuir con el logro de la empresa donde laboro así mismo busco afianzar mis conocimientos con el desarrollo de actividades que me sean asignadas.

#### EXPERIENCIA LABORAL

# Analista de Aseguramiento de calidad de

Quality Gardian | Noviembre 2021 - Actualmente

- Análisis de calidad de código RPG400, back- end y front-end, probar las soluciones tecnológicas y asegurarse de su adecuado funcionamiento. Llevar a cabo procedimientos específicos de prueba para identificar la calidad de código y proponer una posible solución con la herramienta kiuwan.
- Mapeo de modelo de procesos de negócio BPMN AS IS/TO BE con Bizagi.
- Verifición de fuentes antes de su analisis.
- Soporte a analistas programadores en cuanto a dudas del proceso de analisis.

Aptitudes: BizAgi · Modelo y Notación de Procesos de Negocio (BPMN)

#### Analista de Sistemas - Back End c#

GRUPO EBIM, | Agosto 2020 – Junio 2022

- Análisis y desarrollo API REST del 4Sales Ajinomoto. Implementación en ASP.Net en lenguaje de programacion C#, base de datos PostgreSQL, construcción de componentes Rest. Diseño de componentes que promuevan su reusabilidad.Capacitaciones e integración vinculadas a medidas preventivas. Control de versiones en Git Hub.
- Análisis y desarrollo API REST del Quimpac. Implementación en ASP.Net en lenguaje de programacion C#, base de datos PostgreSQL, construcción de componentes Rest. Diseño de componentes que promuevan su reusabilidad. Control de versiones en Git Hub.

**Aptitudes:** Lenguaje unificado de modelado (UML) · Modelado de bases de datos · Infraestructura de software · .NET Core · Bases de datos · Microsoft SQL Server · Microsoft Azure · ASP.NET Core . Git hub

# **OTROS INTERESES**

- Android Studio
- Back End C#
- SQL
- AWS
- AZURE

#### **Analista Programador Android - Kotlin**

OWLTEC | Junio 2020 - Octubre 2020

- Análisis y desarrollo API REST de Clientes. Implementación en Android en lenguaje de programacion Kotlin, base de datos MySql, construcción de compone ntes Rest. Diseño de componentes que promuevan su reusabilidad. Control de versiones en Git Hub.
- Arquitectura y modelamiento de datos Mysql.

 $\textbf{Aptitudes:} \ \mathsf{Kotlin} \cdot \mathsf{Android} \cdot \mathsf{Servicios} \ \mathsf{web} \cdot \mathsf{GitHub} \cdot \mathsf{Modelado} \ \mathsf{de} \\ \mathsf{bases} \ \mathsf{de} \ \mathsf{datos} \cdot \mathsf{Microsoft} \ \mathsf{SQL} \ \mathsf{Serve}$ 

# Tecnico cableado y estructurado

Promotora Educativa Isabel la Católica | Mayo 2019 - Agosto 2018

- Cableado y estructura de redes.
- Conexión rj45 y cable de UTP.
- Armado y mantenimiento de PC.
- Instalación y configuración de Windows server.
- Instalación de programas.

### **FORMACION**

Titulado de Ingeniería de Sistemas

Universidad Nacional del Callao | 2021 - 2023

Bachiller en Ingeniería de Sistemas

Universidad Nacional del Callao | 2014 - 2018